【裁判字號】    95,交抗,753
【裁判日期】    951011
【裁判案由】    違反道路交通管理處罰條例
【裁判全文】
臺灣高等法院交通事件裁定             95年度交抗字第753號
抗告人即
受處分人  乙○○○○業服務中心台北市分中心
代 表 人  甲○○
上列抗告人因違反道路交通管理處罰條例案件，不服台灣台北地
方法院，中華民國95年6月27日裁定（95年度交聲字第339號），
提起抗告，本院裁定如下：
    主  文
抗告駁回。
    理  由
一、按汽車駕駛人，行經有燈光號誌管制之交岔路口闖紅燈者，
    處一千八百元以上五千四百元以下罰鍰；又汽車駕駛人，駕
    駛汽車有違反道路交通管理處罰條例之行為，經交通勤務警
    察或依法令執行交通稽查任務人員制止時，不聽制止或拒絕
    停車接受稽查而逃逸者，除按各該條規定處罰外，處三千元
    以上六千元以下罰鍰，道路交通管理處罰條例第53條、第60
    條第1項分別定有明文。再逕行舉發違反道路交通管理事件
    ，經汽車所有人依通知單之應到案日期前到案，並告知違規
    駕駛人姓名、身分證統一編號及住址者，處罰機關應即另行
    通知違規駕駛人到案依法處理；逾應到案日期，處罰機關應
    依道路交通管理處罰條例第85條第3項規定處罰該汽車所有
    人，違反道路交通管理事件統一裁罰基準及處理細則第24條
    亦定有明文。
二、本件抗告人即受處分人乙○○○○業服務中心台北市分中心
    ，所有車牌號碼6C-069號營業小客車，於民國95年2月22日3
    時55分許，在台北市○○路、新生北路口，闖紅燈右轉，經
    台北市政府警察局中山分局員警吳孟儀當場鳴哨，並以指揮
    棒攔停，該小客車駕駛拒絕停車接受稽查，閃避員警後逃逸
    ，為警擎單舉發。原處分機關台北市交通事件裁決所乃依道
    路交通管理處罰條例第53條、第60條第1項，違反道路交通
    管理事件統一裁罰標準表之規定，分別裁處受處分人罰鍰新
    台幣（下同）二千七百元（闖紅燈部分）、三千元（不服稽
    查部分）。
三、受處分人於原審異議意旨略以：無證據不能認定違規之事實
    ，舉發單位應提出違規事實之事證。於抗告本院另主張：一
    般員警值勤時，均在距離路口50公尺以上，以免影響交通，
    而本件員警不可能在路口10餘公尺路檢，顯有疑問。且台北
    市○○路、新生北路口，並無路燈，夜間天色昏暗，無法看
    到長春路口之紅綠燈，員警可能有誤判或記錯車號云云。
四、經查：
（一）車牌號碼6C-069號營業小客車係受處分人所有，有汽車車
      籍查詢資料（見原審卷第27頁）在卷可稽，是受處分人為
      違規車輛之所有人，合先敘明。
（二）受處分人經原審法院二次傳訊均未到庭，所具書狀亦未具
      體陳明異議之理由，僅稱並無證據證明其違規。原審法院
      依職權傳訊證人即本件舉發員警吳孟儀且結作證稱：我當
      時與另一位員警，在新生北路離路口十幾公尺處進行路檢
      ，受處分人所有之上開計程車，從長春路東往西方向行駛
      至新生北路，當時該車行向號誌已經變成紅燈，結果仍右
      轉。我就對受處分人鳴哨及拿指揮棒示意其靠邊，受處分
      人有看到我們，因為我們就站在他的前面，他還有往左閃
      避，直接往停車場方向開進去等語（見原審卷第34頁、第
      35頁），對受處分人車輛闖紅燈及拒絕接受稽查之事實證
      述明確。按交通警察掣單舉發違反道路交通管理處罰條例
      所列之違規事實，本質上為行政處分，係公務員基於職務
      上之權力，依法就特定之具體事件所為之具公法上效果之
      單方面行政行為。基於公務員為公法上行為具有公信力之
      原則，該行政行為當可被推定為真正，其據以依法處分之
      事實認定亦為正確無誤。又證人於該處執行交通勤務，與
      受處分人既不相識，又無前隙，應無故意設詞舉發受處分
      人之虞。而本件卷存證據資料內，並無任何積極證據足以
      證明證人吳孟儀證詞係屬虛偽，亦未有足以令人顯信其供
      述為不可採之品性證據或前科證據存在，是證人吳孟儀之
      證詞，應堪採信。從而，本件受處分人所有之前開車輛確
      有闖紅燈右轉，並拒絕停車接受稽查而逃逸之違規行為，
      事證明確，洵堪認定。
（三）本件受處分人於95年3月1日收受上開二件舉發單之送達，
      有臺北市政府警察局交通警察大隊95年6月13日北市警交
      大執字第09532441300號函暨所附之中華民國郵政大宗掛
      號函件影本、傳真查詢國內各類掛號查件單、松山投遞股
      掛號郵件簽收（收據）清單在卷可稽（見原審卷第42頁至
      第45頁）。本件本係屬於對車輛駕駛人之處罰，但受處分
      人未於舉發單所載之應到案日期95年3月21日前向原處分
      機關陳明實際駕駛人，自屬應歸責於車輛所有人。則原處
      分機關依道路交通管理處罰條例第85條第3項規定，處罰
      系爭違規車輛之所有人即受處分人，於法並無不合。原審
      法院認原裁罰並無不合，駁回受處分人之異議，其認事用
      法，均無不當。受處分人抗告意旨，仍執陳詞，否認違規
      行為，核無理由，抗告應予駁回。
五、據上論斷，應依道路交通管理處罰條例第89條，道路交通案
    件處理辦法第26條，刑事訴訟法第412條，裁定如主文。
中    華    民    國    95    年    10    月    11    日
                    臺灣高等法院交通法庭
                            審判長法  官  葉騰瑞
                                  法  官  黃俊明
                                  法  官  趙功恆
以上正本證明與原本無異。
不得再抗告。
                                  書記官  孫佩琳
中    華    民    國    95    年    10    月    11    日


司法院資訊處製作；財團法人民間司法改革基金會備份。
